【裁判字號】    90,易,2533
【裁判日期】    901218
【裁判案由】    竊盜
【裁判全文】
臺灣桃園地方法院刑事判決                          九十年度易字第二五三三號
    公訴人  臺灣桃園地方法院檢察署檢察官
    被  告  甲○○
右列被告因竊盜案件，經檢察官提起公訴（九十年度偵字第一五九八０號），本院判
決如左：
    主  文
甲○○無罪。
    理  由
一、本件公訴意旨略以：被告甲○○意圖為自己不法之所有，於民國（下同）九十年
    九月十九日十九時四十三分許，在桃園縣中壢市○○路○段二七七號「宇鋒通信
    有限公司（下稱宇鋒公司）」，趁在場人員丙○○正忙於與其他客人交易無暇照
    料之際，竊取宇鋒公司所有三星牌Ａ２００型行動電話乙具（不含電池），得手
    後留供己用。嗣宇鋒公司負責人乙○○於九十年九月二十日清點庫存發現短少，
    調閱監視系統發現上情報警查獲，因認被告涉有刑法第三百二十條第一項之竊盜
    罪嫌云云。
二、按「犯罪事實應依證據認定之，無證據不得推定其犯罪事實」，刑事訴訟法第一
    百五十四條定有明文。
三、訊據被告甲○○固坦承於右揭時地取走上開行動電話乙具，惟堅決否認右揭犯行
    ，辯稱：伊當時係為拿上開手機予客戶看，所以先行取走上開行動電話，且伊當
    時有向丙○○表示隔日再來結帳，可能係丙○○在忙未能聽清，惟伊隔日亦確有
    前來上開店內，惟尚未行結帳，即遭警逮捕等語。經查：本件公訴人認被告涉有
    上開竊盜犯嫌，無非以被告自白確曾於右揭時地取走上開行動電話乙具、證人乙○○、丙○○二人於警訊中證述之詞及被告於查獲當時並未帶同上開行動電話返
    回宇鋒公司等情，為其僅有之論據。茲被告固迭次於警、偵訊中及本院審理時均
    坦承其確曾於右揭時地取走上開行動電話乙情，核與證人乙○○、丙○○二人於
    警、偵訊中及本院審理時證述之情節，均相符合，復有業據證人乙○○領回上開
    行動電話乙具之贓物認領保管領據乙紙及現場照片四紙，在卷可稽，雖堪認定。
    惟被告於右揭時間前即曾多次與宇鋒公司間有過行動電話之交易，且付款情形均
    屬正常乙情，業據被告於本院審理時供述明確，並核與證人乙○○於本院審理時
    亦證稱「（認識被告？）認識，他是因為以前做生意認識，跟他沒有恩怨（見本
    院卷九十年十二月四日筆錄）」、「....，我以前有賣手機給他過，以前他跟我
    交易正常，我們交易約六、七次，交易金額約一萬元左右，這些他都有付帳，
    .... （見本院卷九十年十二月四日筆錄）」等語相符，應堪認定，則僅憑被告
    於右揭時地取走上開行動電話乙情，自尚不足供認定被告確屬竊取之犯行，至為
    灼然。又被告於右揭時地取走上開行動電話前，曾向丙○○口頭表示要隔日再來
    結帳乙情，亦據被告迭次於警、偵訊中及本院審理時供述明確，且證人乙○○於
    本院審理時證稱「（問被告當天有無說隔天結帳？）我不知道我太太當時有沒有
    聽到被告說隔天結帳，因為當時我們很忙，沒有注意到，被告隔天下午有到店裡
    來，當時我跟我太太都不在，是我小姐打電話通知我說被告來了，我當時正在警
    局報案，我知道後就回到店裡，警察剛好巡邏經過，來到店裡，被告還在店裡，
    我有問被告手機是否你拿走，被告說是他拿走的，.... （見本院卷九十年十二
    月四日筆錄）」等語、證人丙○○於本院審理時亦證稱「被告拿走手機時我有在
    場，我先生不在場，當天店中還有其他客人，當天桌上尚有擺很多手機，被告是
    從桌上拿起來看，被告進來店裡我知道，當時被告有跟我說話，可是講什麼我沒
    有聽到，講完後被告就走了，直到第二天早上我們才知道手機少壹支，我們店裡
    監視器有拍到被告拿走手機，隔天下午被告有來我們店裡，當時我不在場，該手
    機上沒有電池（見本院卷九十年十二月四日筆錄）」、「（當天被告拿走手機有
    無跟你講話？）有的，他確實有跟我說話，但當時因為太吵了，所以我沒有聽清
    楚，我們報案前就先看過錄影帶，但沒有辦法確認是誰，是我們店內小姐確認出
    被告（見本院卷九十年十二月四日筆錄）」等語明確，足證被告於右揭時地取走
    上開行動電話乙具時，確曾先向在場之證人丙○○口頭陳述，僅係因當時人多吵
    雜，致證人丙○○無法聽清被告所述內容乙情，亦堪認定，則衡諸一般常人觀念
    ，被告於右揭時地若果有利用證人丙○○無暇注意之際，而趁機「竊取」上開行
    動電話之犯意及行為，被告逕可逕自取走上開行動電話後「安靜地」離去上開現
    場即可，焉有於其取走上開行動電話之同時，竟再向證人丙○○口頭陳述，而反
    有招其注意之舉之可能，是被告辯稱其於取走上開行動電話之同時，曾向證人丙○○口頭表示要隔日再來結帳等語，應堪採信。雖證人乙○○於警訊中證稱「
    ....，若有很熟的客人要求將行動電話拿出店內，我們一定會先開收據，但只限
    很熟的人，甲○○我們均不太認識，所以不可能有該情形，是被他竊走的（見偵
    查卷第九頁）」云云，惟不僅核與其本人及證人丙○○於本院審理時證述之情節
    不符，有如上述，且證人乙○○於本院審理時亦證稱「....，以前跟被告沒有先
    拿貨再付款的交易（見本院卷九十年十二月四日筆錄）」等語明確，則被告對證
    人乙○○會要求很熟的客人在簽立收據後，才可以攜帶店內行動電話外出乙情，
    顯然事先毫無所悉，自不得僅憑被告於右揭時地未經簽立收據予證人丙○○，而
    僅有口頭陳述時，逕行取走上開行動電話乙具離去乙情，即認被告於右揭時地確
    有「竊取」上開行動電話乙具之犯意及行為，至為顯然。再者，被告於右揭時地
    取走上開行動電話乙具後之隔日下午，再次返回宇鋒公司內而遭警查獲，並扣得
    上開行動電話乙情，雖據證人乙○○、丙○○二人迭次於警、偵訊中及本院審理
    時所證述明確，並為被告於本院審理時所不否認在卷，而堪認定，然被告於本院
    審理時供稱「....，我確實有說要隔天來店中付帳，且我再到店中是要付錢及再
    買手機殼，我也有帶二支手機要修理（見本院卷九十年十二月四日筆錄）」、「
    （隔天有無帶走手機回店裡？）我有帶去，但放在車上，我要付錢可是還沒有付
    就被警察抓了，我當時身上帶八千元（見本院卷九十年十二月四日筆錄）」等語
    綦詳，且證人乙○○於本院審理時亦證稱「（小姐打電話給你後回店裡相隔多久
    ？）約五分鐘左右，巡邏警察先到，被告當時有拿手機要給我修理（見本院卷九
    十年十二月四日筆錄）」等語明確，則自被告於右揭時間再次返回宇鋒公司起，
    迄其遭警員逮捕為止，其間相距時間應不足五分鐘，則衡諸被告於右揭時間再次
    返回宇鋒公司，除要繳付上開行動電話之價款外，尚有先行購買行動電話外殼及
    委請宇鋒公司修理行動電話二具等情以觀，則被告辯稱其當時身上有攜帶八千元
    之現金供作付款之用，惟未經交付宇鋒公司人員，即於五分鐘不到之時間內遭警
    查獲等情，應堪採信，且被告於右揭時地若果有「竊取」上開行動電話乙具之行
    為，則被告焉有可能於「竊取」上開行動電話後不久之翌日下午，即再次前往宇
    鋒公司，並攜帶上開行動電話乙具一同前往，而有隨時遭證人丙○○或其他店員
    指認出被告之可能，是被告辯稱其於遭警查獲當時亦為要繳付上開行動電話之價
    款乙情，亦堪採信。綜上所述，被告於右揭時地雖確有取走上開行動電話乙具之
    行為，惟被告確亦曾同時向證人丙○○口頭表示要隔日再來結帳，僅係因當時人
    多吵雜，致證人丙○○未能聽清，惟被告確亦於翌日下午前來宇鋒公司要繳付上
    開行動電話之價款，惟因時間未久即先遭警逮捕，則被告於右揭時地取走上開行
    動電話乙具之行為，顯無為自己不法所有之意圖可言，自與刑法第三百二十條第
    一項規定竊盜罪之構成要件未合，至為灼然。至於被告於右揭時地既有購買上開
    行動電話之意思，並欲繳付其價款，則上開行動電話遭被告置放其當時所駕駛自
    用小客車內，而未行攜出乙節，自不足為不利被告認定之依據，附此敘明。此外
    ，復查無其他積極事證足資證明被告確有公訴人所指上開竊盜犯行，自屬不能證
    明被告犯罪，應依刑事訴訟法第三百零一條第一項之規定，諭知被告無罪之判決
    。
據上論斷，應依刑事訴訟法第三百零一條第一項，判決如主文。
本案經檢察官林秀菊到庭執行職務。
中      華      民      國        九十      年    十二    月    十八    日
                          臺灣桃園地方法院刑事第四庭
            法  官  林  晏  鵬
右正本證明與原本無異。
如不服本判決，應於判決送達後十日內向本院提出上訴狀( 應附繕本 )，上訴於
臺灣高等法院。
                              書記官  張  雅  慧
中        華        民        國   九十   年   十二   月    二十    日


司法院資訊處製作；財團法人民間司法改革基金會備份。
